臺灣高雄地方法院刑事判決　　　　　　　96年度訴字第3815號
公　訴　人　臺灣高雄地方法院檢察署檢察官
被　　　告　乙○○
　　　　　　　　　　　樓
　　　　　　　　　　（另案羈押於臺灣高雄看守所）
上列被告因毒品危害防制條例案件，經檢察官提起公訴（96年度
毒偵字第6668、6718號），被告於本院準備程序中為有罪陳述，
經合議庭裁定由受命法官依簡式審判程序獨任審理，本院判決如
下：
    主  文
乙○○施用第一級毒品，處有期徒刑陸月；扣案之海洛因壹包（
毛重零點貳公克、驗後檢體用罄）及殘留海洛因之注射針筒壹支
，均沒收銷燬之。又施用第一級毒品，處有期徒刑陸月；扣案之
海洛因壹包（驗前淨重零點零肆陸公克、驗後淨重零點零貳捌公
克）沒收銷燬之。應執行有期徒刑拾月，扣案之海洛因貳包（壹
包為毛重零點貳公克、驗後檢體用罄；另壹包為驗前淨重零點零
肆陸公克、驗後淨重零點零貳捌公克）及殘留海洛因之注射針筒
壹支，均沒收銷燬之。
    事  實
一、乙○○前因施用毒品案件，經本院以95年度毒聲字第2062號
    裁定送觀察、勒戒，嗣認無繼續施用毒品之傾向，於民國96
    年2 月12日執行完畢。詎仍不知悔改，明知海洛因係經政府
    公告，列為毒品危害防制條例第2 條第2 項第1 款所定之第
    一級毒品，未經許可不得持有、施用，竟於96年8 月2 日中
    午12時許，在高雄市○鎮區○○街174 巷3 弄2 之1號4樓住
    處內，以針筒注射之方式施用第一級毒品海洛因1 次；又於
    同月4 日下午3 時30分許，在高雄市○○路與瑞泰街口之公
    園內，以針筒注射之方式，施用第一級毒品海洛因1 次。嗣
    先後於(一)96年8 月2 日晚間9 時30分許，在高雄市○鎮區○
    ○路與瑞安街口為警查獲，並扣得第一級毒品海洛因1 包（
    毛重0.2 公克、驗後檢體用罄）、注射針筒1 支；(二)同月4
    日下午6 時10分許，在高雄市○○街與瑞泰街口為警查獲，
    並扣得第一級毒品海洛因1 包（驗前淨重0.046 公克、驗後
    淨重0.028 公克）。
二、案經高雄市政府警察局前鎮分局及高雄縣政府警察局鳳山分
    局移請臺灣高雄地方法院檢察署檢察官偵查起訴。
    理  由
一、本件被告乙○○所犯係死刑、無期徒刑、最輕本刑為3 年以
    上有期徒刑以外之罪，其於準備程序中就被訴事實為有罪之
    陳述，經法官告知簡式審判程序之旨，並聽取公訴人及被告
    之意見後，認為適宜由受命法官獨任進行簡式審判程序，依
    刑事訴訟法第273 條之1 第1 項規定，裁定由受命法官獨任
    進行審判程序，合先敘明。
二、上開事實，業據被告乙○○於本院審理中自白不諱，且其為
    警先後查獲時所採集之尿液，經送請高雄市立凱旋醫院、台
    灣檢驗科技股份有限公司，以酵素免疫法 (EIA)及氣相層析
    質譜法 (GC/MS)方法檢驗結果，均呈嗎啡陽性反應，此有高
    雄市立凱旋醫院96年8 月13日及台灣檢驗科技股份有限公司
    96年8 月17日濫用藥物尿液檢驗報告各1 紙附卷可稽（見96
    年度毒偵字第6668號卷〔下稱偵(一)卷〕第11頁）、96年度毒
    偵字第6718號卷〔下稱偵(二)卷〕第11頁）。而於96年8 月2
    日晚間9 時30分許，在高雄市○鎮區○○路與瑞安街口扣得
    之白色粉末1 包，經送請高雄市立凱旋醫院檢驗結果，認該
    包白色粉末含海洛因成分（毛重0.2 公克、驗後海洛因檢體
    用罄），此有上開醫院96年9 月3 日濫用藥物成品檢驗鑑定
    書1 紙在卷可參（見偵(一)卷第14頁）；另於同日扣得之注射
    針筒1 支，經送請正修科技大學超微量研究科技中心檢驗結
    果，認定含有海洛因成分，此有該大學96年10月8 日檢驗報
    告1 紙在卷可稽（見本院卷第18頁）。至於96年8 月4 日下
    午6 時10分許，在高雄市○○街與瑞泰街口為警查獲所扣得
    之白色粉末1 包，經送請上開醫院檢驗結果，認定該包白色
    粉末亦含海洛因成分（驗前淨重為0.046 公克、驗後淨重為
    0.028 公克），此亦有上開醫院濫用藥物成品檢驗鑑定書1
    紙在卷可稽（見偵(二)卷第14頁），是上開扣案之白色粉末2
    包均係第一級毒品海洛因無訛，此外復有殘存海洛因之注射
    針筒1 支扣案可佐，足徵被告前開施用第一級毒品海洛因2
    次之自白核與事實相符，堪可採為論罪科刑之依據。
三、又被告前因施用毒品案件，經本院以95年度毒聲字第2062號
    裁定送觀察、勒戒，嗣認無繼續施用毒品之傾向，於96年2
    月12日執行完畢，此有臺灣高等法院被告前案紀錄表1 紙附
    卷可按，其於前開觀察、勒戒執行完畢釋放後，5 年內復犯
    本件施用毒品罪，應依毒品危害防制條例第23條第2 項之規
    定，予以處罰。
四、核被告所為，均係犯毒品危害防制條例第10條第1 項之施用
    第一級毒品罪。又被告持有第一級毒品後進而施用，其持有
    之低度行為應為施用之高度行為所吸收，故不另論其持有毒
    品罪。再被告上開二次施用毒品行為，犯意各別，行為互異
    ，自應分論併罰。爰審酌被告前有施用毒品之不良素行，歷
    經觀察、勒戒後，仍未能徹底戒絕毒品，顯見其意志不堅，
    本不宜寬貸，惟念其施用毒品乃自戕一己之身體健康，並未
    害及他人，且犯後尚知能坦承犯行等一切情狀，分別量處如
    主文所示之刑，並定其應執行之刑。
五、又扣案之白色粉末2 包及注射針筒1 支經送請鑑驗結果，該
    白色粉末2 包均係第一級毒品海洛因，注射針筒1 支則殘有
    海洛因，且無法析離，業據本院認定如前，均為違禁物，故
    不論屬犯人所有與否，爰均依毒品危害防制條例第18條第1
    項前段之規定，併予宣告沒收銷燬之。
據上論斷，應依刑事訴訟法第273 條之1 第1 項、第299 條第1
項前段，毒品危害防制條例第10條第1項、第18條第1項前段，刑
法第11條、第51條第5 款、第9 款，判決如主文。
本案經檢察官甲○○到庭執行職務。
中　　華　　民　　國　　96　　年　　10　　月　　25　　日
                  刑事第十二庭  法　官  葉文博
以上正本證明與原本無異。
如不服本判決，應於判決送達後10日內，向本院提出上訴狀。
中　　華　　民　　國　　96　　年　　10　　月　　25　　日
                                書記官  李柏親
